臺灣高等法院刑事裁定
111年度抗字第672號
抗  告  人
即  被  告  陳佳宏


選任辯護人  龔君彥律師
            邱學思律師
具  保  人  陳玫吟
上列抗告人即被告因違反槍砲彈藥刀械管制條例案件，不服臺灣
士林地方法院中華民國111年3月29日裁定（111年度訴字第103號
），提起抗告，本院裁定如下：
    主  文
抗告駁回。                   
    理  由
一、原裁定意旨略以：本件抗告人即被告陳佳宏（下稱被告）因
    違反槍砲彈藥刀械管制條例案件，經檢察官於民國110年2月
    17日指定保證金新臺幣（下同）3萬元，並於具保人陳玫吟
    繳納現金後，將被告釋放，此有臺灣士林地方檢察署（下稱
    士林地檢署）點名單、國庫存款收款書、被告具保責付辦理
    程序單在卷可稽。被告人於審判中業經傳喚、拘提無著，有
    卷存之準備程序筆錄、拘提報告書為憑，堪認被告已經逃亡
    ，應予沒入具保人所繳納上開保證金及實收利息等語。
二、抗告意旨略以：被告現因車禍腿傷在家休養，痊癒後將因他
    案接受勒戒，並未有逃亡之事實，業經選任辯護人於準備程
    序期日陳明，原裁定顯不合於刑事訴訟法第118條規定，應
    予撤銷云云。
三、按具保之被告逃匿者，應命具保人繳納指定之保證金額，並
    沒入之。不繳納者，強制執行。保證金已繳納者，沒入之。
    前項規定，於檢察官依第93條第3項但書及第228條第4項命
    具保者，準用之。依第118條規定沒入保證金時，實收利息
    併沒入之，刑事訴訟法第118條、第119條之1第2項分別定有
    明文。
四、經查，被告因違反槍砲彈藥刀械管制條例案件，經士林地檢
    署檢察官指定保證金3萬元，由具保人於110年2月17日繳納
    現金為保證後，已將被告釋放，嗣被告經檢察官起訴後，原
    審法院通知被告於110年12月14日到庭進行準備程序，惟被
    告經合法傳喚並未遵期到庭，復經原審法院依法拘提亦未到
    案，再通知被告應於111年3月1日到庭進行準備程序，同時
    發函通知具保人，應督促被告111年3月1日到庭，否則將沒
    入保證金，然被告仍無正當理由未遵期到庭；原審法院復於
    111年3月11日核發拘票，經司法警察執行拘提被告未果，此
    有國庫存款收款書、士林地檢署110年11月5日函暨檢附起訴
    書、送達證書、原審法院刑事報到單、準備程序筆錄、拘票
    、報告書在卷可按（見偵卷第125頁、原審審訴卷第35、39
    、41、49、50、51、53、67、69、75、77頁、原審訴卷第3
    、35、37、39頁）。是被告經合法傳喚無正當理由未遵期到
    庭，且拘提無著，具保人亦未能督促被告到庭，難認已盡擔
    保被告遵期到庭之具保責任，而被告並無在監執行或受羈押
    等情，亦有本院在監在在押全國紀錄表附卷可稽（見原審訴
    卷第43至45頁）。依此，原審法院因認被告業已逃匿，於11
    1年3月29日裁定沒入具保人繳交之保證金，經核其認事用法
    並無違誤，應予維持。抗告意旨固以被告因車禍腳傷無法到
    庭，且已由辯護人當庭向法院陳明不能到庭之事由，並無逃
    匿云云，然被告並未檢附就醫診斷證明書等事證以佐其確有
    因車禍受傷無法到庭之事實（見本院卷第45頁），其空言諉
    稱上情，難認可採。
五、綜上所述，被告既經合法傳喚、拘提均不到庭，具保人亦未
    能遵期通知或帶同被告到案，足認被告有逃匿之事實，原審
    依前揭規定，裁定沒入具保人所繳納之上開保證金及實收利
    息，於法並無違誤。本件抗告無理由，應予駁回。
六、據上論斷，依刑事訴訟法第412條，裁定如主文。
中　　華　　民　　國　　111 　年　　5 　　月　　31　　日
              　　刑事第十八庭  審判長法　官  何俏美
                                      法　官  黃紹紘
                                      法　官  陳海寧
以上正本證明與原本無異。
不得再抗告。
                                      書記官  謝文傑
中　　華　　民　　國　　111 　年　　5 　　月　　31　　日